# 关于变更支付方式的折扣的处理 - 债务重组？

提问人：沉默羔羊 时间：2021-09-26 16:34:00
请教一下陈老师，有以下两个问题
1 、公司与客户签订的合同条款是开票后 6 个月开具一年期银承，公司为了催款，与客户进行协商，提前以现金进行回款，但客户要求提供一定的折扣。这种情况使用债务重组准则的“修改其他条款方式”的规定吗？对应的折扣计入投资收益？
2 、公司账上挂的是客户A的应收账款，但是客户由于业务调整或者其他原因，决定由其另外一家关联公司来付款，同时要求一部分的折扣。这种情况使用债务重组准则吗？准则中规定“不改变交易对手方”，这种情况应该如何处理？

回答人：chenyiwei
1 、这种情况按债务重组处理，对应的折扣计入投资收益。
2 、严格来说属于原金融资产的终止确认和一项新的金融资产的初始确认，不是债务重组。新的债权按变更日的公允价值进行初始计量，与原债权于变更日的账面价值之间的差额作为投资收益。